臺灣彰化地方法院刑事判決
                                      111年度易字第306號
公  訴  人  臺灣彰化地方檢察署檢察官
被      告  張志泓




上列被告因加重竊盜案件，經檢察官提起公訴（111年度偵字第1
447號），被告於準備程序中就被訴事實為有罪之陳述，本院裁
定以簡式審判程序審理，判決如下：
    主  文
張志泓犯刑法第三百二十一條第一項第一、二款之竊盜罪，累犯
，處有期徒刑捌月。
未扣案存錢筒壹個（含其內現金新臺幣壹萬元），沒收，於全部
或一部不能沒收或不宜執行沒收時，追徵其價額。
    犯罪事實及理由
一、本判決下列所引用以認定被告犯罪事實之供述及非供述證據
    ，被告或同意證據能力（本院卷第42頁），或未於言詞辯論
    終結前聲明異議，復查無不法取得之違法情事，並為證明犯
    罪事實存否所必要，及經本院踐行合法調查證據程序，是認
    均具有證據能力。
二、本案之犯罪事實及證據，除犯罪事實欄一倒數第2至3行原記
    載「存錢筒1個(內約有新台幣1萬元之零錢)」，應更正為「
    存錢筒1個（無證據顯示其內零錢正確數額，基於罪疑有利
    被告原則，僅認定為新臺幣【下同】1萬元）」；證據增列
    「被告於本院之自白、本院電話洽辦公務紀錄單」外，其餘
    均引用附件檢察官起訴書之記載。
三、論罪科刑部分：
（一）核被告所為，係犯刑法第321條第1項第1、2款之毀壞安全
      設備而侵入有人居住之建築物竊盜罪。
（二）按大法官釋字第775號解釋意旨，已揭示有關刑法第47條
      第1項規定累犯加重本刑部分，不生違反憲法一行為不二
      罰原則之問題；僅在其不分情節，一律加重最低本刑，致
      個案於不符合刑法第59條所定要件之情形下，致生行為人
      所受之刑罰超過其所應負擔罪責，人身自由因此遭受過苛
      之侵害部分，對人民人身自由所為限制，不符憲法罪刑相
      當原則，牴觸憲法第23條比例原則。是於修正前，為避免
      發生上述罪刑不相當之情形，法院就該個案應依該解釋意
      旨，裁量是否加重最低本刑。經查，被告前因放火燒燬他
      人之所有物案件，經本院以107年度訴字第130號判決判處
      有期徒刑7月確定（下稱累犯前案），經入監服刑，於108
      年5月10日執行完畢等情，有臺灣高等法院被告前案紀錄
      表在卷可按，其於受有期徒刑執行完畢後，5年內故意再
      犯有期徒刑以上之本罪，符合刑法第47條第1項所規定之
      累犯。茲衡酌被告犯罪情節，審及其於累犯前案執行完畢
      後，理應警惕自省，避免再犯罪，然又故意再犯本件，侵
      害他人財產權及醫院內值班人員在院過夜值班之安全，足
      徵其具特別惡性，對於刑罰之反應力薄弱，依上開大法官
      會議解釋意旨裁量結果，認本件依累犯加重最低法定本刑
      部分，並無罪刑不相當之過苛情形，自應依前開累犯之規
      定，加重其刑。
（三）爰以行為人之責任為基礎，審酌被告犯罪情節，及依刑法
      第57條規定，審酌各情等一切情狀，量處如主文所示之刑
      。　
四、被告竊得之存錢筒1個(含其內現金新臺幣1萬元)，為其犯罪
    所得，並未扣案，應依刑法第38條之1第1項前段、第3項規
    定宣告沒收，於全部或一部不能沒收或不宜執行沒收時，追
    徵其價額。
五、據上論斷，應依刑事訴訟法第273條之1第1項、第273條之2
    、第299條第1項前段、第310條之2、第454條，判決如主文
    。
本案經檢察官陳詠薇提起公訴，檢察官林士富到庭執行職務。
中　　華　　民　　國　　111 　年　　4 　　月　　28　　日
                  刑事第五庭  法  官  吳  芙  如
以上正本證明與原本無異。
如不服本判決應於收受判決後20日內向本院提出上訴書狀，並應
敘述具體理由。其未敘述上訴理由者，應於上訴期間屆滿後20日
內向本院補提理由書(均須按他造當事人之人數附繕本)「切勿逕
送上級法院」。
告訴人或被害人對於判決如有不服具備理由請求檢察官上訴者，
其上訴期間之計算係以檢察官收受判決正本之日期為準。
中　　華　　民　　國　　111 　年　　4 　　月　　28　　日
                              書記官  楊  蕎  甄
附錄本案論罪科刑法條全文：
中華民國刑法第321條
犯前條第1項、第2項之罪而有下列情形之一者，處6月以上5年以
下有期徒刑，得併科50萬元以下罰金：
一、侵入住宅或有人居住之建築物、船艦或隱匿其內而犯之。
二、毀越門窗、牆垣或其他安全設備而犯之。
三、攜帶兇器而犯之。
四、結夥三人以上而犯之。
五、乘火災、水災或其他災害之際而犯之。
六、在車站、港埠、航空站或其他供水、陸、空公眾運輸之舟、
    車、航空機內而犯之。
前項之未遂犯罰之。

附件：
臺灣彰化地方檢察署檢察官起訴書
                                     111年度偵字第1447號
　　被　　　告　張志泓　男　41歲（民國00年0月0日生）
　　　　　　　　　　　　住臺中市○○區○○里00鄰○○街00
　　　　　　　　　　　　0巷00號
　　　　　　　　　　　　居彰化縣○○鄉○里村○○巷○00號
　　　　　　　　　　　　國民身分證統一編號：Z000000000號
上列被告因竊盜案件，已經偵查終結，認應提起公訴，茲將犯罪
事實及證據並所犯法條分敘如下：
　　　  犯罪事實
一、張志泓前因公共危險案件，經法院判決處有期徒刑確定，於
    民國108年5月10日執行完畢出監，詎其仍不知悔改，竟意圖
    為自己不法之所有，於110年8月21日3時11分許，見四下無
    人，有可趁之機，在址設彰化縣○○市○○街000號之彰化基督
    教醫院，以不詳之方法破壞該處大門之感應鎖，旋即入內進
    入該處之急診醫學研究室（侵入住宅部分未據告訴），竊取
    蘇誌培所有之放置於該處辦公桌抽屜內之存錢筒1個(內約有
    新台幣1萬元之零錢)，得手後離開現場。嗣因蘇誌培發現有
    異，旋即報警處理，因而循線查悉上情。
二、案經蘇誌培訴由彰化縣警察局彰化分局報告偵辦。
　　　　證據並所犯法條
一、訊據被告張志泓矢口否認上開犯行，然查上揭犯罪事實，業
    據證人即告訴人蘇誌培於警詢、偵訊時證述明確，並與證人
    即本案處理警員張晉誠於偵訊時證述內容大致相符，復有有
    監視器翻拍畫面、110年12月13日員警張晉誠所製作之職務
    報告書、現場照片等在卷可參，是被告犯嫌堪以認定。
二、按刑法第321條第1項第1款之侵入有人居住之建築物竊盜罪
    ，係結合侵入住居罪與一般竊盜罪，而獨立成立之加重竊盜
    罪，性質上屬於結合犯，除行為人主觀上係基於竊盜之意思
    而為竊取之行為外，客觀上侵入或隱匿其內之行為，亦為該
    罪之加重構成要件要素。而此所謂之建築物，係指住宅以外
    上有屋面，周有門壁，足蔽風雨，供人出入，且定著於土地
    之工作物者而言。倘該建築物平時有人居住，為保護住居者
    財產之安全及居住之安寧、自由，並防免引發搏鬥而升高之
    危險，對於侵入及隱匿其內而為竊盜者，自須加重處罰；且
    鑑於民眾工作時間涵蓋日、夜間時段，要不得以白晝侵入或
    暫時無人在內，即論以普通竊盜罪。又所謂侵入，係指未
    得允許，而擅自入內之意，所出入者為公共場所或公眾得出
    入之場所，固非此所謂之侵入；但倘非公共場所或公眾得出
     入之場所而無權居住或無故進入，均不失為侵入。次按，
    醫 療機構設有病房收治病人者為醫院；醫療機構應保持環
    境整 潔、秩序安寧，並應依其提供服務之性質，具備適當
    之醫療 場所及安全設施；醫院於診療時間外，應依其規模
    及業務需 要，指派適當人數之醫師值班，以照顧住院及急
    診病人。醫 療法第12條第1項、第24條第1項、第56條第1項
    、第59條分 別定有明文；同法施行細則第41條並規定：「
    醫院依本法第59條規定，於診療時間外照顧住院及急診病人
    ，應指派醫師於病房及急診部門值班；設有加護病房、透析
    治療床或手術 恢復室者，於有收治病人時，應另指派醫師
    值班。」足見醫院為住院及急診病人居住或使用之處所。是
    核被告所為，係犯刑法第321條第1項第1款、第2款之侵入有
    人居住之建築物、毀損安全設備之加重竊盜罪嫌。又被告曾
    受如犯罪事實欄所述之有期徒刑執行完畢後，5年以內故意
    再犯本件有期徒刑以上之罪，為累犯，請酌情加重其刑。被
    告犯本件竊盜罪之所得，請依刑法第38條之1第1項前段規定
    ，宣告沒收；於全部或一部不能沒收或不宜執行沒收時，請
    依同法條第3項規定，追徵其價額。
三、依刑事訴訟法第251條第1項提起公訴。
　　此　致
臺灣彰化地方法院
中　　華　　民　　國　 111　　年　　3 　　月　　4 　　日
                              檢  察  官  陳詠薇
本件正本證明與原本無異
中　　華　　民　　國　 111　　年　　3 　　月　　18　　日
　　　　　　　　　　　　      書  記  官  楊雅菁
附錄本案所犯法條全文
中華民國刑法第321條
犯前條第 1 項、第 2 項之罪而有下列情形之一者，處 6 月以
上 5 年以下有期徒刑，得併科 50 萬元以下罰金：
一、侵入住宅或有人居住之建築物、船艦或隱匿其內而犯之。
二、毀越門窗、牆垣或其他安全設備而犯之。
三、攜帶兇器而犯之。
四、結夥三人以上而犯之。
五、乘火災、水災或其他災害之際而犯之。
六、在車站、港埠、航空站或其他供水、陸、空公眾運輸之舟、
    車、航空機內而犯之。
前項之未遂犯罰之。